臺灣雲林地方法院刑事判決
110年度交易字第342號
公  訴  人  臺灣雲林地方檢察署檢察官
被      告  朱榮坤


上列被告因公共危險案件，經檢察官提起公訴（110 年度偵字第
6082號），被告就被訴事實為有罪之陳述，經告知簡式審判程序
意旨，並聽取公訴人及被告之意見後，本院裁定行簡式審判程序
，判決如下：
    主      文
朱榮坤駕駛動力交通工具，而吐氣所含酒精濃度達每公升零點二
五毫克以上，累犯，處有期徒刑柒月。 
    事實及理由
壹、犯罪事實
    朱榮坤於民國110 年8 月28日下午5 時30分許，在其雲林縣
    大埤鄉某友人之住處飲用高粱酒若干後，明知酒後不得駕駛
    動力交通工具，仍基於酒後駕駛動力交通工具之犯意，自上
    開地點騎乘車牌號碼000-0000號普通重型機車而行駛於道路
    上。嗣於同日晚間8 時30分許，行經雲林縣○○鄉○○路00號附
    近時，因騎車自撞圍牆受傷，經警據報到場處理，並於同日
    晚間9 時許，對其施以吐氣酒精濃度測試，測得其吐氣所含
    酒精濃度達每公升1.22毫克，始悉上情。
貳、程序部分
    本案被告朱榮坤所犯之罪，非死刑、無期徒刑、最輕本刑為
    3 年以上有期徒刑之罪，或高等法院管轄第一審之案件，被
    告於審理程序中，就前揭被訴事實為有罪之陳述，經告以簡
    式審判程序之旨，並聽取被告與公訴人之意見後，本院認無
    不得或不宜改依簡式審判程序進行之處，爰依刑事訴訟法第
    273 條之1 第1 項、第284 條之1 規定，裁定本案行簡式審
    判程序。是本案之證據調查，依刑事訴訟法第273 條之2 規
    定，不受同法第159 條第1 項、第161 條之2 、第161 條之
    3 、第163 條之1 及第164 條至第170 條規定之限制，合先
    敘明。
參、認定犯罪事實所憑之證據及理由 
    上開犯罪事實，業據被告坦承不諱（警卷第13、15頁、偵卷
    第17頁、本院卷第25、26頁），並有雲林縣警察局斗南分局
    當事人酒精測定紀錄表（警卷第19頁）、現場及車損照片（
    警卷第33至43頁）、雲林縣警察局舉發違反道路交通管理事
    件通知單（警卷第45頁）、財團法人台灣商品檢測驗證中心
    呼氣酒精測試器檢定合格證書（警卷第21頁）、道路交通事
    故現場圖、道路交通事故調查報告表㈠、㈡（警卷第27至31頁
    ）、被告之證號查詢機車駕駛人資料（警卷第47頁）、車牌
    號碼000-0000號普通重型機車之車輛詳細資料報表（警卷第
    49頁）在卷可憑，堪認被告上揭任意性自白與事實相符，應
    堪採信。本案事證明確，被告犯行洵堪認定，應依法論科。
肆、論罪科刑
一、核被告所為，係犯刑法第185 條之3 第1 項第1 款之駕駛動
    力交通工具而吐氣所含酒精濃度達每公升零點二五毫克以上
    之罪。
二、被告本案犯行，應依累犯規定加重其刑之說明 
    按司法院釋字第775 號解釋之解釋文及理由意旨，係指構成
    累犯者，不分情節，一律加重最低本刑，於不符合刑法第59
    條所定要件之情形下，致生行為人所受之刑罰超過其所應負
    擔罪責之個案，不符罪刑相當原則、比例原則，於此範圍內
    ，在刑法第47條第1 項修正前，為避免發生上述罪刑不相當
    之情形，法院就該個案應裁量是否加重最低本刑。故該解釋
    係指個案應量處最低法定刑，又無法適用刑法第59條規定減
    輕之情形，法院方應依此解釋意旨裁量不予加重最低本刑，
    並非指前案為同性質之案件，始有累犯加重之適用（最高法
    院109 年度台上字第518 號、第296 號判決意旨參照）。經
    查，被告前因酒後駕駛動力交通工具案件，經本院以108 年
    度六交簡字第136 號判決判處有期徒刑6 月確定，並於108 
    年8 月13日易科罰金執行完畢一節，有被告之臺灣高等法院
    前案紀錄表附卷可證，其於受徒刑之執行完畢後，5 年以內
    故意再犯本案有期徒刑以上之罪，依刑法第47條第1 項之規
    定，已構成累犯，且無加重法定最低本刑有罪刑不相當之情
    形，自應依刑法第47條第1 項規定，加重其刑。
三、爰審酌被告酒後騎車足以造成注意能力減低，提高重大違反
    交通規則之可能，除增加其他用路人無端風險，亦有危及被
    告自身安全之虞，且交通事故動輒造成死傷，其潛在之危害
    性不言可喻，況政府已對禁止酒駕行為大力宣導，並嚴加取
    締，被告對此危險性應有認識，卻輕忽危險駕駛可能造成死
    傷結果，於飲酒後吐氣所含酒精濃度高達每公升1.22毫克（
    MG/L），已超出本罪規定不能安全駕駛動力交通工具之吐氣
    所含酒精濃度標準甚高，仍貿然騎乘機車行駛於道路上，足
    見其心存僥倖，任意觸法，置己身及其他用路人之生命、身
    體、財產損失於不顧，且被告除前揭構成累犯之前案紀錄外
    ，另於102 年、107 年間，亦有因酒後駕駛動力交通工具案
    件，經法院判處罪刑確定並執行完畢之刑事紀錄，惟被告於
    經歷上開案件之偵查、審理甚至執行程序後，卻未能自我反
    省，仍再度犯下本案酒駕犯行，其漠視禁止酒駕法規之主觀
    心態，昭昭甚明，本應予以嚴懲；惟念及被告坦承犯行之犯
    後態度，兼衡被告自陳為國中畢業之智識程度，未婚無子女
    ，目前是以從事散工為業，每月收入約新臺幣2 、3 萬元之
    家庭生活經濟狀況，並考量檢察官對被告刑度之意見等一切
    情狀，量處如主文所示之刑，以資懲儆。
據上論斷，應依刑事訴訟法第273 條之1 第1 項、第299 條第1
項前段，刑法第185 條之3 第1 項第1 款、第47條第1 項，刑法
施行法第1 條之1 第1 項，判決如主文。
本案經檢察官姜智仁提起公訴，檢察官謝宏偉到庭執行職務。
中　　華　　民　　國　　110 　年　　10　　月　　28　　日
                  刑事第八庭    法  官  陳育良
以上正本證明與原本無異。
如不服本判決應於收受判決後 20 日內向本院提出上訴書狀，並
應敘述具體理由；其未敘述上訴理由者，應於上訴期間屆滿後20
 日內向本院補提理由書（均須按他造當事人之人數附繕本）。
「切勿逕送上級法院」。
                                書記官  王姵珺 　　　　
中　　華　　民　　國　　110 　年　　11　　月　　1 　　日
附錄本案論罪科刑法條全文
中華民國刑法第185 條之3
駕駛動力交通工具而有下列情形之一者，處二年以下有期徒刑，
得併科二十萬元以下罰金：
一、吐氣所含酒精濃度達每公升零點二五毫克或血液中酒精濃度
    達百分之零點零五以上。
二、有前款以外之其他情事足認服用酒類或其他相類之物，致不
    能安全駕駛。
三、服用毒品、麻醉藥品或其他相類之物，致不能安全駕駛。
因而致人於死者，處三年以上十年以下有期徒刑；致重傷者，處
一年以上七年以下有期徒刑。
曾犯本條或陸海空軍刑法第五十四條之罪，經有罪判決確定或經
緩起訴處分確定，於五年內再犯第一項之罪因而致人於死者，處
無期徒刑或五年以上有期徒刑；致重傷者，處三年以上十年以下
有期徒刑。